【裁判字號】    98,交抗,1512
【裁判日期】    980616
【裁判案由】    違反道路交通管理處罰條例
【裁判全文】
臺灣高等法院交通事件裁定            98年度交抗字第1512號
抗  告  人
即  異議人
即受處分人  甲○○
上列抗告人因違反道路交通管理處罰條例案件，不服臺灣板橋地
方法院交通法庭，中華民國98年2 月27日所為裁定（98年度交聲
字第377 號），提起抗告，本院裁定如下：
    主  文
抗告駁回。
    理  由
一、按受處分人，不服第八條主管機關所為之處罰，得於接到裁
    決書之翌日起二十日內，向管轄地方法院聲明異議；又交通
    法庭認聲明異議不合法律上之程式或其異議權已經喪失者，
    應以裁定駁回之，道路交通管理處罰條例第87條第1 項、道
    路交通案件處理辦法第18條前段分別定有明文。故受處分人
    自應於上開規定之期間內向法院聲明異議，倘受處分人逾期
    異議，即於法不合，法院自應裁定駁回。再依司法院所發布
    之「法院訴訟當事人在途期間標準」第4條第1項第2 款規定
    ，道路交通案件處理辦法第12條規定交通案件聲明異議之在
    途期間扣除，依下列規定辦理：一、居住於臺灣地區者：‧
    ‧‧(二)當事人非居住於處罰機關所在之鄉、鎮、市（包括縣
    轄市、省轄市及院轄市），但居住於受理聲明異議案件法院
    之管轄區域者，依本標準第2條第1款中之「地方法院在途期
    間」欄所載日數，扣除在途期間。
二、經查：本件交通部公路總局臺北區監理所於97年11月28日所
    為之北監營裁字裁40-C00000000號裁決處分，業由抗告人於
    同日簽收，此有卷附送達證書足憑，惟抗告人遲至97年12月
    25日始向交通部公路總局臺北區監理所提出「交通違規案件
    陳述書」，嗣於98年2 月18日再向交通部公路總局臺北區監
    理所提出「聲明異議狀」，此有該等「交通違規案件陳述書
    」、「聲明異議狀」附卷足稽，則縱採取有利於抗告人之認
    定，而以抗告人於97年12月25日所提出之「交通違規案件陳
    述書」實質上視為向原審法院所為之「聲明異議」，惟該日
    距其收受原裁決處分（97年11月28日），亦已達27日（可扣
    除在途期間2 日），揆諸前開規定，其顯已逾法定聲明異議
    期間而喪失異議權甚明，原審基此乃裁定駁回之，經核並無
    違誤。抗告人抗告意旨雖略稱：交通部公路總局臺北區監理
    所98年2月4日所發函文，依其說明三所載，抗告人於98年2
    月18日依法提起聲明異議，應未逾越二十日之聲明異議期間
    云云，惟上開函件本身，並非該函件說明三所載之「裁決書
    」，而抗告人於97年11月28日親自領收者，始為該函件所指
    之「裁決書」，是抗告人容有誤解。另上開「裁決書」附記
    欄復已載明「受處分人不服處罰者，得於收到裁決書之翌日
    起20日內，以司法狀紙提出聲明異議，載明裁決日期、字號
    及理由交由（台北區監理所）轉送管轄地方法院」等語，則
    抗告人自行遲誤該異議期間，依法自應予駁回。是本件抗告
    ，為無理由，應予駁回。
三、據上論結，應依道路交通案件處理辦法第26條，刑事訴訟法
    第412條，裁定如主文。
中    華    民    國    98    年    6     月    16    日
                  刑事第十庭審判長法  官  楊炳禎
                                  法  官  朱光仁
                                  法  官  陳春秋
以上正本證明與原本無異。
不得再抗告。
                                  書記官  駱國堯
中    華    民    國    98    年    6     月    16    日


司法院資訊處製作；財團法人民間司法改革基金會備份。
